臺灣臺北地方法院刑事判決　　　　九十四年度交易緝字第八號
公　訴　人　臺灣臺北地方法院檢察署檢察官
被　　　告　乙○○
上列被告因業務過失傷害案件，經檢察官提起公訴（九十一年度
偵字第六七八六號），本院判決如下：
    主  文
乙○○從事業務之人，因業務上之過失傷害人，處拘役伍拾伍日
，如易科罰金，以佰元折算壹日。
    事  實
一、乙○○係計程車司機，以駕駛營業用小客車載客為業，為從
    事駕駛業務之人，於民國九十年九月二十五日上午六時五十
    分許，駕駛車牌號碼ＥＪ─一五五號營業用小客車搭載乘客
    ，沿臺北縣新店市○○路○段右轉新店路方向行駛，行經臺
    北縣新店市○○路新店捷運站時，原應注意汽車行駛時，駕
    駛人應注意車前狀況，並隨時採取必要之安全措施，而依當
    時日間自然光線、路面無缺陷、無障礙物、視距良好等情況
    ，並無不能注意之情事，竟疏未注意，貿然自停靠於新店捷
    運站對面紅線區下客之臺北華城社區交通車後方轉出直行，
    適有行人甲○○自該社區交通車下車後，未依規定行走行人
    穿越道，自該社區交通車前車頭走出橫越道路，欲前往新店
    捷運站，見狀閃避不及，遭乙○○所駕駛之上開營業用小客
    車撞及左側腰臀部，致甲○○飛起，頭部撞擊該營業用小客
    車右前擋風玻璃，因而受有頭部外傷併顱內出血之傷害。乙
    ○○於肇事後，在未被有偵查犯罪職權之公務員發覺前，向
    前往現場處理車禍之臺北縣警察局新店分局碧潭派出所員警
    自首犯罪，坦承肇事而接受裁判。
二、案經乙○○自首暨甲○○訴由臺北縣警察局新店分局報請臺
    灣臺北地方法院檢察署檢察官偵查起訴。
    理  由
一、上揭犯罪事實，業據被告乙○○於本院審理時坦承不諱（見
    本院九十四年度交易緝字第八號刑事卷第三十八頁），且：
  (一)被告之自白核與告訴人甲○○於警詢、偵查中及本院審理時
    指證之情節相符（見臺灣臺北地方法院檢察署九十一年度偵
    字第六七八六號偵查卷第四頁、第三十頁反面至第三十一頁
    、第四十五頁至第四十六頁、本院九十一年度交易字第三三
    三號刑事卷第十八頁至第十九頁、本院九十四年度交易緝字
    第八號刑事卷第三十五頁），復有道路交通事故調查報告表
    、交通事故分析研判表各一份、交通事故現場照片十六幀附
    卷可稽（見同上偵查卷第十二頁、第十三頁至第十四頁、第
    十五頁至第二十二頁），而告訴人確因本件車禍受有頭部外
    傷併顱內出血之傷害，亦有天主教耕莘醫院診斷證明書一紙
    在卷足憑（見同上偵查卷第九頁）。
  (二)經本院送請臺灣省臺北縣區車輛行車事故鑑定委員會鑑定本
    件車禍之肇事原因，該會於九十二年二月二十日以北鑑字第
    九一一八九二號函檢附鑑定意見書，鑑定意見認為：「一、
    行人甲○○未依規定走行人穿越道橫越馬路，與社區交通車
    違規於紅線區停車，同為肇事主因。二、乙○○駕駛營小客
    車，未注意車前狀況，為肇事次因。」等語（見本院九十一
    年度交易字第三三三號刑事卷第八頁至第十頁）。綜上，足
    證被告任意性自白，核與事實相符。
  (三)按汽車行駛時，駕駛人應注意車前狀況，並隨時採取必要之
    安全措施，道路交通安全規則第九十四條第三項定有明文，
    被告駕駛車輛自應注意上述道路交通安全規則之規定，且當
    時日間自然光線、路面無缺陷、無障礙物、視距良好等狀況
    ，業經載明於交通事故調查報告表（見同上偵查卷第十二頁
    ），並無不能注意之情事，被告竟疏未注意車前狀況，以致
    肇事，造成告訴人受傷，被告對本件車禍之發生，顯有過失
    。告訴人雖未行走行人穿越道，對本件車禍之發生亦有過失
    ，仍不能解免被告過失之責。又被告過失行為與告訴人傷害
    間，具有相當因果關係。綜上，本案事證明確，被告上開犯
    行洵堪認定，應予依法論科。
  (四)公訴意旨雖認被告超速行駛，惟為被告所否認。查前開肇事
    路段之行車速限為每小時五十公里，固有道路交通事故調查
    表在卷可佐（見同上偵查卷第十二頁），惟告訴人於偵查中
    陳稱：當時我坐社區交通車至車禍發生地點，下車後欲走進
    捷運站再去文山國中上課，當我繞過交通車車前時就被撞，
    我不知道被告當時時速多少等語（見同上偵查卷第四頁反面
    ，第三十一頁）；被告於偵查及本院審理時均供稱：當時我
    開計程車原走紅線旁車道，跟著交通車，該交通車停住我才
    轉入中間車道，告訴人從該交通車下車後，從交通車車頭前
    面衝出來就撞到等語（見同上偵查卷第三十四頁反面、本院
    九十四年度交易緝字第八號刑事卷第三十七頁反面至第三十
    八頁），足見被告駕駛前開營業用小客車確係自上開臺北華
    城社區交通車後方轉出直行剛起步即撞及告訴人，衡情被告
    斯時既駕車剛起步，車速應不可能過快而超過每小時五十公
    里，且臺灣省臺北縣區車輛行車事故鑑定委員會鑑定前揭鑑
    定意見書亦未認定被告超速行駛，是被告所辯未超速行駛一
    情，應堪採信。此外，復查無其他積極證據足資認定被告有
    何超速行駛之行為。從而，公訴人以被告若非超速行駛，當
    無閃煞不及而撞及告訴人之可能，又自被告上開營業用小客
    車前擋風玻璃之破損情況觀之，被告之行車時速顯逾五十公
    里速限，而認被告超速行駛，要屬擬制推測之詞，尚難遽採
    。
二、查本案被告係計程車司機，以駕駛營業用小客車載客為業，
    為從事駕駛業務之人，已據被告於偵、審中供明在卷，核其
    所為，係犯刑法第二百八十四條第二項前段之業務過失傷害
    罪。又被告於肇事後，在未被有偵查犯罪職權之公務員發覺
    前，向前往現場處理車禍之臺北縣警察局新店分局碧潭派出
    所員警自首犯罪，坦承肇事而接受裁判，此有自首調查表一
    份在卷可證（見同上偵查卷第十頁），應依刑法第六十二條
    前段之規定減輕其刑。爰審酌被告犯罪後逃匿數年，於本院
    審理時始坦承犯行，態度難謂良好，惟其過失僅係本件車禍
    肇事次因，且業與告訴人以新臺幣三十萬元達成民事和解，
    有和解筆錄一份存卷可參，及其過失行為對告訴人所生之傷
    害情形，暨其品行、智識程度等一切情狀，量處如主文所示
    之刑，並諭知易科罰金之折算標準，以示懲儆。
據上論斷，應依刑事訴訟法第二百九十九條第一項前段，刑法第
二百八十四條第二項前段、第六十二條前段、第四十一條第一項
前段，罰金罰鍰提高標準條例第一條前段、第二條，判決如主文
。
本案經檢察官王鑫健到庭執行職務
中    華    民    國   九十四   年    十    月  十七  日
                            臺灣臺北地方法院交通法庭
                                審判長法  官  吳靜怡
                                      法  官  吳冠霆
                                      法  官  孫萍萍
以上正本證明與原本無異。
如不服本判決，應於判決送達後十日內，向本院提出上訴狀。
                                書  記  官  張汝琪
中    華    民    國   九十四   年    十    月  十七  日
附錄本判決論罪科刑依據之法條：
中華民國刑法第二百八十四條
因過失傷害人者，處六月以下有期徒刑、拘役或五百元以下罰金
，致重傷者，處一年以下有期徒刑、拘役或五百元以下罰金。
從事業務之人，因業務上之過失傷害人者，處一年以下有期徒刑
、拘役或一千元以下罰金，致重傷者，處三年以下有期徒刑、拘
役或二千元以下罰金。
